【裁判字號】    97,訴,1446
【裁判日期】    971104
【裁判案由】    偽造文書等
【裁判全文】
臺灣臺北地方法院刑事判決              97年度訴字第1446號
甲  ○  ○  臺灣臺北地方法院檢察署檢察官
被      告  丙○○
上列被告因偽造文書等案件，經檢察官聲請以簡易判決處刑（97
年度偵字第7476號、第7477號、第7478號），本院（97年度簡字
第2949號）認有不合於簡易判決處刑情形，改依通常程序審理，
被告於準備程序中就被訴事實為有罪之陳述，經本院合議庭裁定
改行簡式審判程序審理後，判決如下：
    主  文
丙○○犯如附表所示各罪，各處之宣告刑、減刑，均詳如附表所
示；應執行有期徒刑壹年拾月。
    事  實
一、丙○○自民國94年間起召集民間互助會，由其擔任會首邀集
    會員參加如附表一至五所示之各互助會，每會會金均為新臺
    幣（下同）2萬元，採外標制，在其位於臺北市信義區○○
    ○路○段222號1樓工作處所內開標，其中附表一的互助會，
    虛列應阿清為會員參加一會份，附表二的互助會，則虛列劉
    鼎豪、沈靖、蔡炳星、劉亞民、王宗義為會員各參加一會份
    ，並虛列易永恆為二會份（實際僅參加一會份），附表四的
    互助會則虛列己○、沈靖為會員各參加一會份，附表五的互
    助會則虛列乙○○、戊○○為會員各參加一會份。在會期進
    行中，丙○○因為己身資金週轉所需，竟以下列冒標的方式
    向活會會員詐取會款支應：
    (一)基於意圖為自己不法所有及行使偽造私文書之概括犯意，
      在主持附表二編號1至6所示互助會開標時，連續冒用蔡炳
      星、沈靖、劉亞民、劉鼎豪、王宗義、易永恆名義，書寫
      標單表示出價標取會款之意而行使之，在得標後，即向各
      該活會會員佯稱是該會員得標而施以詐術，各該活會會員
      因此陷於錯誤交付會款，足生損害於各該被冒標之名義人
      及活會會員（冒標日期、標金及向活會會員詐取的會款，
      詳如附表二編號1至6所示）。
    (二)又分別基於意圖為自己不法所有及行使偽造私文書之犯意
      ，在主持附表一、附表二編號7至11、附表三四五所示互
      助會開標時，冒用各該會員名義書寫標單表示出價標取會
      款之意而行使之，在得標後，即向各該活會會員佯稱是該
      會員得標而施以詐術，各該活會會員因此陷於錯誤交付會
      款，足生損害於各該被冒標之名義人及活會會員（冒標日
      期、標金及向活會會員詐取的會款，詳如附表二編號7至
      11、附表三四五所示）。
  直至96年11月間，丙○○因週轉不靈，未再按時開標，經合會
  會員清查發覺有異，始查悉上情。
二、案經被害人己○、丁○○、庚○○、乙○○及戊○○訴由臺
    灣臺北地方法院檢察署檢察官偵查後起訴。
    理  由
一、本件被告丙○○所犯非死刑、無期徒刑、最輕本刑為3年以
    上有期徒刑之罪，或高等法院管轄第一審之案件，被告於本
    院準備程式中，就被訴事實為有罪之陳述，經告以簡式審判
    程式之旨，並聽取檢察官、被告之意見後，本院合議庭裁定
    由受命法官進行簡式審判程式，是本件之證據調查，依刑事
    訴訟法第273條之2規定，不受同法第159條第1項、第161條
    之2、第161條之3、第163條之1及第164條至第170條規定之
    限制，合先敘明。
二、上開犯罪事實，迭據被告於偵、審中坦承不諱，核與告訴人
    己○、丁○○、庚○○、乙○○、戊○○之指訴及證人沈靖
    、王華治之證述相符，並有卷附告訴人提供附表一至五所示
    各互助會會單及其上所記載的開標明細等件附卷可稽，綜上
    足徵被告之任意性自白確與事實相符。從而本件事證明確，
    應依法論科。
三、查被告於犯罪事實欄一(一)行為後，刑法業於94年2月2日修正
    公佈，95年7月1日起施行。按行為後法律有變更者，適用行
    為時之法律，但行為後之法律有利於行為人者，適用最有利
    於行為人之法律，修正後刑法第2條第1項定有明文。此條規
    定係規範行為後法律變更所生新舊法律比較適用之準據法，
    本身尚無新舊法比較之問題，於新法施行後，應一律適用新
    法第2條第1項之規定，為「從舊從輕」之比較。而本次法律
    變更，比較時應就罪刑有關之共犯、未遂犯、想像競合犯、
    牽連犯、連續犯、結合犯，以及累犯加重、自首減輕暨其他
    法定加減原因（如身份加減）與加減例等一切情形，綜其全
    部罪刑之結果而為比較（最高法院95年5月23日95年度第8次
    刑事庭會議決議參照）。經查：
    (一)刑法第55條、第56條關於牽連犯及連續犯之規定，於修正
      後業已刪除。被告此部分所犯各罪，於修正前應分依連續
      犯及牽連犯之規定論以一罪，依新法則應予分論併罰，經
      比較新舊法結果，自以適用修正前之規定較為有利。
    (二)依修正後之刑法第33條第5款「主刑之種類如下：五、罰
      金：新臺幣一千元以上，以百元計算之」之規定，所得科
      處之罰金刑最低為新臺幣1千元；然依行為時之罰金罰鍰
      提高標準條例第1條前段之提高倍數十倍與刑法第33條第
      5款規定之罰金最低額1元觀之，罰金刑最低額僅為新臺幣
      30元。因此，比較上述修正前、後之刑罰法律，自以行為
      時即修正施行前刑法關於科處罰金刑之法律較為有利。
    (三)綜合上述各條文修正前、後之比較，被告此部分所犯自應
      整體適用行為時之法律，即修正前刑法之相關規定，對被
      告較為有利。
    (四)刑法第55條關於想像競合犯規定，現行刑法第55條增列但
      書「不得科以較輕罪名所定最輕本刑以下之刑」，係科刑
      之限制，為法理之明文化，非屬法律之變更，故無刑法第
      2 條第1項規定之適用，自無新舊法比較及綜合比較之問
      題，應逕適用現行刑法第55條規定。
四、按民間互助會之標單，通常僅填寫會員之姓名及一定之金額
    ，其內容尚不足以獨立表示一定用意之證明，必須依習慣始
    足以表示該投標之會員願以標單上所載之金額為其競標之利
    息，應屬刑法第二百二十條第一項之以私文書論之準私文書
    （最高法院88年度臺上字第972號判決要旨參照）。又民間
    互助會已標取會款者（即死會），於標取會款以後不問何人
    得標，至完會止，本有向會首按時交付會款（含標息）之義
    務，是會首施以詐術，除對於活會會員有施用詐術，使活會
    會員陷於錯誤，而交付會款，成立詐欺取財罪外，其向己標
    取會款之會員，按時收取之會款，並無施詐或使之陷於錯誤
    可言，自無成立詐欺罪之餘地。故核被告上開所為，均係犯
    刑法第216條、第210條、第220條第1項之行使偽造準私文書
    罪，第339條第1項之詐欺取財罪。被告偽造被冒標人之署名
    於標單上，為偽造標單準私文書之部分行為，且偽造準私文
    書之低度行為，應為行使之高度行為所吸收，均不另論罪。
    被告各次冒標行為，同時導致多名活會會員受害，為想像競
    合犯，應從一重處斷。被告前揭事實一(一)所示多次行使偽造
    準私文書、詐欺取財之犯行，各屬時間緊接，犯罪構成要件
    各均相同，各顯係基於概括犯意而反覆為之，分別依修正前
    刑法第56條連續犯之規定，論以一罪，並各加重其刑；被告
    所犯連續行使偽造準私文書罪與連續詐欺取財罪間，有方法
    、目的之牽連關係，為牽連犯，應依修正前刑法第55條規定
    ，從較重之行使偽造準私文書罪處斷。被告前揭事實一(二)所
    示多次行使偽造準私文書、詐欺取財之犯行，係在前述刑法
    修正後，當無法與前開刑法修正前之犯行論以連續犯，又牽
    連犯廢除後，應重新評價行為之概念，被告各該次之冒標行
    為，均係出於一犯意，實行一個犯罪行為，而侵害個人及社
    會法益，該當於行使偽造私文書及詐欺取財二個構成要件依
    想像競合犯論處，應各從一重之行使偽造準私文書處斷罪；
    被告各該次的冒標行為，犯意個別，應分論併罰。爰審酌被
    告犯罪動機、目的、手段、詐取互助會款之次數及金額，被
    告雖坦承犯罪，然被告並未完全賠償互助會會員的損害，且
    被告詐取的金額甚鉅等一切情狀，就其所犯分別量處如附表
    主文欄所示之刑，其中編號1至5、8、9所示之犯罪時間均在
    96 年4月24日以前，其所犯之罪合於中華民國96年罪犯減刑
    條例第2條第1項第3款、第3條第1項第15款之規定，應予減
    其宣告刑2分之1。被告所犯各罪定應執行刑部分，修正前刑
    法第51條第5款規定：「數罪併罰，分別宣告其罪之刑，依
    左列各款定其應執行者：五宣告多數有期徒刑者，於各刑中
    之最長期以上，各刑合併之刑期以下，定其刑期。但不得逾
    二十年。」修正後刑法第51條第5款規定：「數罪併罰，分
    別宣告其罪之刑，依下列各款定其應執行者：五宣告多數有
    期徒刑者，於各刑中之最長期以上，各刑合併之刑期以下，
    定其刑期。但不得逾三十年。」經比較修正前後規定之結果
    ，修正後之刑法第51條第5款並無較有利之情形，是依刑法
    第2條第1項前段規定，自應依修正前刑法第51條第5款之規
    定，定被告應執行之刑。本件被告所偽造之標單並未扣案，
    且依一般標會之慣例，多係在開標確認得標者後即丟棄，是
    該標單及其上被冒標人之署名，均因各該標單已滅失而不存
    在，自無從為沒收之宣告，附此敘明。
據上論斷，應依刑事訴訟法第452條、第273條之1第1項、299條
第1項前段，刑法第2條第1項、第55條、第216條、第210條、第
220 條第1項、第339條第1項，修正前刑法第55條、第56條、第
51條第5款，刑法刑法施行法第1條之1，中華民國九十六年罪犯
減刑條例第2條第1項第3款、第7條，判決如主文。
本案經檢察官申心蓓到庭執行職務。
中    華    民    國    97    年    11    月    4     日
                  刑事第十三庭  法  官  許泰誠
以上正本證明與原本無異。
如不服本判決，應於判決送達後10日內向本院提出上訴狀（應抄
附繕本）。告訴人或被害人如對於本判決不服者，應具備理由請
求檢察官上訴，其上訴期間之計算係以檢察官收受判決正本之日
期為準。
                                書記官  張耀鴻
中    華    民    國    97    年    11    月    5     日
附錄法條：
中華民國刑法第210條
（偽造變造私文書罪）
偽造、變造私文書，足以生損害於公眾或他人者，處 5 年以下有
期徒刑。
中華民國刑法第216條
（行使偽造變造或登載不實之文書罪）
行使第 210 條至第 215 條之文書者，依偽造、變造文書或登載
不實事項或使登載不實事項之規定處斷。
中華民國刑法第220條
（準文書）
在紙上或物品上之文字、符號、圖畫、照像，依習慣或特約，足
以為表示其用意之證明者，關於本章及本章以外各罪，以文書論
。
錄音、錄影或電磁紀錄，藉機器或電腦之處理所顯示之聲音、影
像或符號，足以為表示其用意之證明者，亦同。
中華民國刑法第339條
（普通詐欺罪）
意圖為自己或第三人不法之所有，以詐術使人將本人或第三人之
物交付者，處5年以下有期徒刑、拘役或科或併科1千元以下罰金
。
以前項方法得財產上不法之利益或使第三人得之者，亦同。
前二項之未遂犯罰之。
附表
┌──┬─────────┬──────────────────────┐
│編號│犯罪事實內容      │ 主                                      文 │
├──┼─────────┼──────────────────────┤
│1   │犯罪事實欄一(一)所示│丙○○連續行使偽造私文書，足以生損害於他人，│
│    │附表二編號1至6之犯│處有期徒刑壹年貳月，減為有期徒刑柒月。      │
│    │罪事實            │                                            │
├──┼─────────┼──────────────────────┤
│2   │犯罪事實欄一(二)所示│丙○○行使偽造私文書，足以生損害於他人，處有│
│    │附表一之犯罪事實  │期徒刑參月，減為有期徒刑壹月又拾伍日。      │
├──┼─────────┼──────────────────────┤
│3   │犯罪事實欄一(二)所示│丙○○行使偽造私文書，足以生損害於他人，處有│
│    │附表二編號7之犯罪 │期徒刑參月，減為有期徒刑壹月又拾伍日。      │
│    │事實              │                                            │
├──┼─────────┼──────────────────────┤
│4   │犯罪事實欄一(二)所示│丙○○行使偽造私文書，足以生損害於他人，處有│
│    │附表二編號8之犯罪 │期徒刑參月，減為有期徒刑壹月又拾伍日。      │
│    │事實              │                                            │
├──┼─────────┼──────────────────────┤
│5   │犯罪事實欄一(二)所示│丙○○行使偽造私文書，足以生損害於他人，處有│
│    │附表二編號9之犯罪 │期徒刑參月，減為有期徒刑壹月又拾伍日。      │
│    │事實              │                                            │
├──┼─────────┼──────────────────────┤
│6   │犯罪事實欄一(二)所示│丙○○行使偽造私文書，足以生損害於他人，處有│
│    │附表二編號10之犯罪│期徒刑參月。                                │
│    │事實              │                                            │
├──┼─────────┼──────────────────────┤
│7   │犯罪事實欄一(二)所示│丙○○行使偽造私文書，足以生損害於他人，處有│
│    │附表二編號11之犯罪│期徒刑參月。                                │
│    │事實              │                                            │
├──┼─────────┼──────────────────────┤
│8   │犯罪事實欄一(二)所示│丙○○行使偽造私文書，足以生損害於他人，處有│
│    │附表三編號1之犯罪 │期徒刑參月，減為有期徒刑壹月又拾伍日。      │
│    │事實              │                                            │
├──┼─────────┼──────────────────────┤
│9   │犯罪事實欄一(二)所示│丙○○行使偽造私文書，足以生損害於他人，處有│
│    │附表三編號2之犯罪 │期徒刑參月，減為有期徒刑壹月又拾伍日。      │
│    │事實              │                                            │
├──┼─────────┼──────────────────────┤
│10  │犯罪事實欄一(二)所示│丙○○行使偽造私文書，足以生損害於他人，處有│
│    │附表三編號3之犯罪 │期徒刑參月。                                │
│    │事實              │                                            │
├──┼─────────┼──────────────────────┤
│11  │犯罪事實欄一(二)所示│丙○○行使偽造私文書，足以生損害於他人，處有│
│    │附表三編號4之犯罪 │期徒刑參月。                                │
│    │事實              │                                            │
├──┼─────────┼──────────────────────┤
│12  │犯罪事實欄一(二)所示│丙○○行使偽造私文書，足以生損害於他人，處有│
│    │附表三編號5之犯罪 │期徒刑參月。                                │
│    │事實              │                                            │
├──┼─────────┼──────────────────────┤
│13  │犯罪事實欄一(二)所示│丙○○行使偽造私文書，足以生損害於他人，處有│
│    │附表三編號6之犯罪 │期徒刑參月。                                │
│    │事實              │                                            │
├──┼─────────┼──────────────────────┤
│14  │犯罪事實欄一(二)所示│丙○○行使偽造私文書，足以生損害於他人，處有│
│    │附表三編號7之犯罪 │期徒刑參月。                                │
│    │事實              │                                            │
├──┼─────────┼──────────────────────┤
│15  │犯罪事實欄一(二)所示│丙○○行使偽造私文書，足以生損害於他人，處有│
│    │附表三編號8之犯罪 │期徒刑參月。                                │
│    │事實              │                                            │
├──┼─────────┼──────────────────────┤
│16  │犯罪事實欄一(二)所示│丙○○行使偽造私文書，足以生損害於他人，處有│
│    │附表四編號1之犯罪 │期徒刑參月。                                │
│    │事實              │                                            │
├──┼─────────┼──────────────────────┤
│17  │犯罪事實欄一(二)所示│丙○○行使偽造私文書，足以生損害於他人，處有│
│    │附表四編號2之犯罪 │期徒刑參月。                                │
│    │事實              │                                            │
├──┼─────────┼──────────────────────┤
│18  │犯罪事實欄一(二)所示│丙○○行使偽造私文書，足以生損害於他人，處有│
│    │附表四編號3之犯罪 │期徒刑參月。                                │
│    │事實              │                                            │
├──┼─────────┼──────────────────────┤
│19  │犯罪事實欄一(二)所示│丙○○行使偽造私文書，足以生損害於他人，處有│
│    │附表四編號4之犯罪 │期徒刑參月。                                │
│    │事實              │                                            │
├──┼─────────┼──────────────────────┤
│20  │犯罪事實欄一(二)所示│丙○○行使偽造私文書，足以生損害於他人，處有│
│    │附表五編號1之犯罪 │期徒刑參月。                                │
│    │事實              │                                            │
├──┼─────────┼──────────────────────┤
│21  │犯罪事實欄一(二)所示│丙○○行使偽造私文書，足以生損害於他人，處有│
│    │附表五編號2之犯罪 │期徒刑參月。                                │
│    │事實              │                                            │
├──┼─────────┼──────────────────────┤
│22  │犯罪事實欄一(二)所示│丙○○行使偽造私文書，足以生損害於他人，處有│
│    │附表五編號3之犯罪 │期徒刑參月。                                │
│    │事實              │                                            │
├──┼─────────┼──────────────────────┤
│23  │犯罪事實欄一(二)所示│丙○○行使偽造私文書，足以生損害於他人，處有│
│    │附表五編號4之犯罪 │期徒刑參月。                                │
│    │事實              │                                            │
└──┴─────────┴──────────────────────┘
附表一
┌──┬─────┬──────┬──────┬─────────┐
│編號│被冒標會員│冒標日期    │標金（新臺幣│向活會會員詐得的會│
│    │          │            │，下同）    │款                │
├──┼─────┼──────┼──────┼─────────┤
│1   │己○      │95年9月1日  │3,600元     │活會會員為莊俐慧、│
│    │          │            │            │、丁○○、己○、謝│
│    │          │            │            │湘玲、庚○○、趙莉│
│    │          │            │            │莉、何啟增、林蓉蓉│
│    │          │            │            │（2會份）、林菁菁 │
│    │          │            │            │，共計236,000元。 │
├──┴─────┴──────┴──────┴─────────┤
│會員人數：連會首共計27人。                                      │
│起迄時間：94年5月2日起至96年6月2日止。                          │
│開標日期：每月1日。                                             │
│會員姓名：莊仕慧、莊俐慧、伍慕伊、張月玲、劉鼎豪、王華治、陳聰蘭│
│、呂文萍、丁○○、己○、謝湘玲、庚○○、趙莉莉、楊文芬、何啟增、│
│徐麗英、蔡炳星、劉亞民、王宗義、林蓉蓉（2會份）、林菁菁、乙○○ │
│、戊○○、易永恆、應阿清（虛列的會員）。                        │
└────────────────────────────────┘
附表二
┌──┬─────┬──────┬──────┬─────────┐
│編號│被冒標會員│冒標日期    │標金（新臺幣│向活會會員詐得的會│
│    │          │            │，下同）    │款                │
├──┼─────┼──────┼──────┼─────────┤
│1   │蔡炳星    │94年10月1日 │2,950元     │活會會員為徐昌府、│
│    │          │            │            │莊俐慧、呂建基（2 │
│    │          │            │            │會份）、王華治、應│
│    │          │            │            │阿清、高春麗、陳麗│
│    │          │            │            │惠、己○、庚○○、│
│    │          │            │            │楊玉芬、洪嬿、徐永│
│    │          │            │            │勳、張月玲、曹秉謙│
│    │          │            │            │、母敏慧、譚莎莉、│
│    │          │            │            │乙○○、戊○○、易│
│    │          │            │            │永恆，共計459,000 │
│    │          │            │            │元。              │
├──┼─────┼──────┼──────┼─────────┤
│2   │沈靖      │94年11月1日 │3,100元     │活會會員為徐昌府、│
│    │          │            │            │莊俐慧、呂建基（2 │
│    │          │            │            │會份）、王華治、應│
│    │          │            │            │阿清、高春麗、陳麗│
│    │          │            │            │惠、己○、庚○○、│
│    │          │            │            │楊玉芬、洪嬿、徐永│
│    │          │            │            │勳、張月玲、曹秉謙│
│    │          │            │            │、母敏慧、譚莎莉、│
│    │          │            │            │乙○○、戊○○、易│
│    │          │            │            │永恆，共計462,000 │
│    │          │            │            │元。              │
├──┼─────┼──────┼──────┼─────────┤
│3   │劉亞民    │95年1月1日  │3,850元     │活會會員為莊俐慧、│
│    │          │            │            │呂建基（2會份）、 │
│    │          │            │            │王華治、應阿清、高│
│    │          │            │            │春麗、丁○○、己○│
│    │          │            │            │、庚○○、楊玉芬、│
│    │          │            │            │洪嬿、徐永勳、張月│
│    │          │            │            │玲、曹秉謙、母敏慧│
│    │          │            │            │、譚莎莉、乙○○、│
│    │          │            │            │戊○○、易永恆，共│
│    │          │            │            │計453,150元。     │
├──┼─────┼──────┼──────┼─────────┤
│4   │劉鼎豪    │95年2月1日  │4,000元     │活會會員為莊俐慧、│
│    │          │            │            │呂建基（2會份）、 │
│    │          │            │            │王華治、應阿清、高│
│    │          │            │            │春麗、丁○○、己○│
│    │          │            │            │、庚○○、楊玉芬、│
│    │          │            │            │洪嬿、徐永勳、張月│
│    │          │            │            │玲、曹秉謙、母敏慧│
│    │          │            │            │、譚莎莉、乙○○、│
│    │          │            │            │戊○○、易永恆，共│
│    │          │            │            │計456,000元。     │
├──┼─────┼──────┼──────┼─────────┤
│5   │王宗義    │95年3月1日  │4,250元     │活會會員為莊俐慧、│
│    │          │            │            │呂建基（2會份）、 │
│    │          │            │            │王華治、應阿清、高│
│    │          │            │            │春麗、丁○○、己○│
│    │          │            │            │、庚○○、楊玉芬、│
│    │          │            │            │洪嬿、徐永勳、張月│
│    │          │            │            │玲、曹秉謙、母敏慧│
│    │          │            │            │、譚莎莉、乙○○、│
│    │          │            │            │戊○○、易永恆，共│
│    │          │            │            │計460,750元。     │
├──┼─────┼──────┼──────┼─────────┤
│6   │易永恆    │95年4月1日  │4,250元     │活會會員為莊俐慧、│
│    │          │            │            │呂建基（2會份）、 │
│    │          │            │            │王華治、應阿清、高│
│    │          │            │            │春麗、丁○○、己○│
│    │          │            │            │、庚○○、楊玉芬、│
│    │          │            │            │洪嬿、徐永勳、張月│
│    │          │            │            │玲、曹秉謙、母敏慧│
│    │          │            │            │、譚莎莉、乙○○、│
│    │          │            │            │戊○○、易永恆，共│
│    │          │            │            │計460,750元。     │
├──┼─────┼──────┼──────┼─────────┤
│7   │王華治    │95年7月1日  │3,750元     │活會會員為莊俐慧、│
│    │          │            │            │呂建基（2會份）、 │
│    │          │            │            │王華治、應阿清、高│
│    │          │            │            │春麗、丁○○、己○│
│    │          │            │            │、庚○○、洪嬿、徐│
│    │          │            │            │永勳、張月玲、母敏│
│    │          │            │            │慧、譚莎莉、乙○○│
│    │          │            │            │、戊○○、易永恆，│
│    │          │            │            │共計403,750元。   │
├──┼─────┼──────┼──────┼─────────┤
│8   │己○      │95年12月1日 │3,800元     │活會會員為莊俐慧、│
│    │          │            │            │呂建基（2會份）、 │
│    │          │            │            │王華治、高春麗、陳│
│    │          │            │            │麗惠、己○、庚○○│
│    │          │            │            │、洪嬿、母敏慧、王│
│    │          │            │            │志健、戊○○、易永│
│    │          │            │            │恆，共計309,400元 │
│    │          │            │            │。                │
├──┼─────┼──────┼──────┼─────────┤
│9   │丁○○    │96年2月1日  │2,950元     │活會會員為呂建基（│
│    │          │            │            │2會份）、王華治、 │
│    │          │            │            │高春麗、丁○○、楊│
│    │          │            │            │東、庚○○、洪嬿、│
│    │          │            │            │母敏慧、乙○○、曾│
│    │          │            │            │菊蓮、易永恆，共計│
│    │          │            │            │275,400元。       │
├──┼─────┼──────┼──────┼─────────┤
│10  │戊○○    │96年5月1日  │2,000元     │活會會員為呂建基、│
│    │          │            │            │、王華治、丁○○、│
│    │          │            │            │己○、庚○○、洪嬿│
│    │          │            │            │、母敏慧、乙○○、│
│    │          │            │            │戊○○、易永恆，共│
│    │          │            │            │計220,000元。     │
├──┼─────┼──────┼──────┼─────────┤
│11  │乙○○    │96年9月1日  │2,000元     │活會會員為王華治、│
│    │          │            │            │丁○○、己○、謝湘│
│    │          │            │            │芸、乙○○、戊○○│
│    │          │            │            │、易永恆，共計    │
│    │          │            │            │154,000元。       │
├──┴─────┴──────┴──────┴─────────┤
│會員人數：連會首共計26人。                                      │
│起迄時間：94年9月1日起至96年10月1日止。                         │
│開標日期：每月1日。                                             │
│會員姓名：徐昌府、莊俐慧、呂建基（2會份）、劉鼎豪（虛列的會員） │
│、王華治、應阿清、高春麗、丁○○、己○、庚○○、楊玉琴、洪嬿、徐│
│永勳、沈靖（虛列的會員）、張月玲、蔡炳星（虛列的會員）、劉亞民（│
│虛列的會員）、王宗義（虛列的會員）、曹秉謙、母敏慧、譚莎莉、王志│
│健、戊○○、易永恆（參加1會份，虛列為2會份）。                  │
└────────────────────────────────┘
附表三
┌──┬─────┬──────┬──────┬─────────┐
│編號│被冒標會員│冒標日期    │標金（新臺幣│向活會會員詐得的會│
│    │          │            │，下同）    │款                │
├──┼─────┼──────┼──────┼─────────┤
│1   │蔡炳星    │96年3月2日  │3,000元     │活會會員為沈靖、莊│
│    │          │            │            │俐慧、伍慕伊、應阿│
│    │          │            │            │清、劉鼎豪、王華治│
│    │          │            │            │（2會份）、姬心蘭 │
│    │          │            │            │、丁○○、己○、程│
│    │          │            │            │春正、庚○○、曹秉│
│    │          │            │            │謙、徐麗英、蔡炳星│
│    │          │            │            │、劉亞民、王宗義、│
│    │          │            │            │呂建基、乙○○、曾│
│    │          │            │            │菊蓮、易永恆，共計│
│    │          │            │            │483,000元。       │
├──┼─────┼──────┼──────┼─────────┤
│2   │劉鼎豪    │96年4月2日  │3,250元     │活會會員為沈靖、莊│
│    │          │            │            │俐慧、伍慕伊、應阿│
│    │          │            │            │清、劉鼎豪、王華治│
│    │          │            │            │（2會份）、姬心蘭 │
│    │          │            │            │、丁○○、己○、程│
│    │          │            │            │春正、庚○○、曹秉│
│    │          │            │            │謙、徐麗英、蔡炳星│
│    │          │            │            │、劉亞民、王宗義、│
│    │          │            │            │呂建基、乙○○、曾│
│    │          │            │            │菊蓮、易永恆，共計│
│    │          │            │            │488,250元。       │
├──┼─────┼──────┼──────┼─────────┤
│3   │王宗義    │96年5月2日  │3,050元     │活會會員為沈靖、莊│
│    │          │            │            │俐慧、伍慕伊、應阿│
│    │          │            │            │清、劉鼎豪、王華治│
│    │          │            │            │（2會份）、姬心蘭 │
│    │          │            │            │、丁○○、己○、程│
│    │          │            │            │春正、庚○○、曹秉│
│    │          │            │            │謙、徐麗英、蔡炳星│
│    │          │            │            │、劉亞民、王宗義、│
│    │          │            │            │呂建基、乙○○、曾│
│    │          │            │            │菊蓮、易永恆，共計│
│    │          │            │            │484,050元。       │
├──┼─────┼──────┼──────┼─────────┤
│4   │王華治    │96年6月2日  │3,400元     │活會會員為沈靖、莊│
│    │          │            │            │俐慧、伍慕伊、應阿│
│    │          │            │            │清、劉鼎豪、王華治│
│    │          │            │            │（2會份）、姬心蘭 │
│    │          │            │            │、丁○○、己○、程│
│    │          │            │            │春正、庚○○、曹秉│
│    │          │            │            │謙、徐麗英、蔡炳星│
│    │          │            │            │、劉亞民、王宗義、│
│    │          │            │            │呂建基、乙○○、曾│
│    │          │            │            │菊蓮、易永恆，共計│
│    │          │            │            │491,400元。       │
├──┼─────┼──────┼──────┼─────────┤
│5   │曹秉謙    │96年7月2日  │3,450元     │活會會員為沈靖、莊│
│    │          │            │            │俐慧、伍慕伊、應阿│
│    │          │            │            │清、劉鼎豪、王華治│
│    │          │            │            │（2會份）、姬心蘭 │
│    │          │            │            │、丁○○、己○、程│
│    │          │            │            │春正、庚○○、曹秉│
│    │          │            │            │謙、徐麗英、蔡炳星│
│    │          │            │            │、劉亞民、王宗義、│
│    │          │            │            │呂建基、乙○○、曾│
│    │          │            │            │菊蓮、易永恆，共計│
│    │          │            │            │492,450元。       │
├──┼─────┼──────┼──────┼─────────┤
│6   │沈靖      │96年8月2日  │3,800元     │活會會員為沈靖、莊│
│    │          │            │            │俐慧、伍慕伊、應阿│
│    │          │            │            │清、劉鼎豪、王華治│
│    │          │            │            │（2會份）、姬心蘭 │
│    │          │            │            │、丁○○、己○、程│
│    │          │            │            │春正、庚○○、曹秉│
│    │          │            │            │謙、徐麗英、蔡炳星│
│    │          │            │            │、劉亞民、王宗義、│
│    │          │            │            │呂建基、乙○○、曾│
│    │          │            │            │菊蓮、易永恆，共計│
│    │          │            │            │499,800元。       │
├──┼─────┼──────┼──────┼─────────┤
│7   │戊○○    │96年9月2日  │3,650元     │活會會員為沈靖、莊│
│    │          │            │            │俐慧、伍慕伊、應阿│
│    │          │            │            │清、劉鼎豪、王華治│
│    │          │            │            │（2會份）、姬心蘭 │
│    │          │            │            │、丁○○、己○、程│
│    │          │            │            │春正、庚○○、曹秉│
│    │          │            │            │謙、徐麗英、蔡炳星│
│    │          │            │            │、劉亞民、王宗義、│
│    │          │            │            │呂建基、乙○○、曾│
│    │          │            │            │菊蓮、易永恆，共計│
│    │          │            │            │496,650元。       │
├──┼─────┼──────┼──────┼─────────┤
│8   │劉亞民    │96年10月2日 │4,000元     │活會會員為沈靖、莊│
│    │          │            │            │俐慧、伍慕伊、應阿│
│    │          │            │            │清、劉鼎豪、王華治│
│    │          │            │            │（2會份）、姬心蘭 │
│    │          │            │            │、丁○○、己○、程│
│    │          │            │            │春正、庚○○、曹秉│
│    │          │            │            │謙、徐麗英、蔡炳星│
│    │          │            │            │、劉亞民、王宗義、│
│    │          │            │            │呂建基、乙○○、曾│
│    │          │            │            │菊蓮、易永恆，共計│
│    │          │            │            │504,000元。       │
├──┴─────┴──────┴──────┴─────────┤
│會員人數：連會首共計22人。                                      │
│起迄時間：96年2月2日起至97年11月2日止。                         │
│開標日期：每月2日。                                             │
│會員姓名：沈靖、莊俐慧、伍慕伊、應阿清、劉鼎豪、王華治（2會份） │
│、姬心蘭、丁○○、己○、程春正、庚○○、曹秉謙、徐麗英、蔡炳星、│
│劉亞民、王宗義、呂建基、乙○○、戊○○、易永恆。                │
└────────────────────────────────┘
附表四
┌──┬─────┬──────┬──────┬─────────┐
│編號│被冒標會員│冒標日期    │標金（新臺幣│向活會會員詐得的會│
│    │          │            │，下同）    │款                │
├──┼─────┼──────┼──────┼─────────┤
│1   │蔡炳星    │96年6月1日  │4,150元     │活會會員為徐昌府、│
│    │          │            │            │秦華（2會份）、呂 │
│    │          │            │            │建基（2會份）、劉 │
│    │          │            │            │鼎豪、王華治、唐玫│
│    │          │            │            │華、唐蘊華、丁○○│
│    │          │            │            │、庚○○、程春正、│
│    │          │            │            │劉愛玲、齊錫玲、蔡│
│    │          │            │            │炳星、劉亞民、王宗│
│    │          │            │            │義、曹秉謙、楊文芬│
│    │          │            │            │、張月玲、乙○○、│
│    │          │            │            │戊○○、易永恆，共│
│    │          │            │            │計555,450元。     │
├──┼─────┼──────┼──────┼─────────┤
│2   │徐昌府    │96年7月1日  │3,250元     │活會會員為徐昌府、│
│    │          │            │            │秦華（2會份）、呂 │
│    │          │            │            │建基（2會份）、劉 │
│    │          │            │            │鼎豪、王華治、唐玫│
│    │          │            │            │華、唐蘊華、丁○○│
│    │          │            │            │、庚○○、程春正、│
│    │          │            │            │劉愛玲、齊錫玲、蔡│
│    │          │            │            │炳星、劉亞民、王宗│
│    │          │            │            │義、曹秉謙、楊文芬│
│    │          │            │            │、張月玲、乙○○、│
│    │          │            │            │戊○○、易永恆，共│
│    │          │            │            │計534,750元。     │
├──┼─────┼──────┼──────┼─────────┤
│3   │劉鼎豪    │96年8月1日  │3,000元     │活會會員為徐昌府、│
│    │          │            │            │秦華（2會份）、呂 │
│    │          │            │            │建基（2會份）、劉 │
│    │          │            │            │鼎豪、王華治、唐玫│
│    │          │            │            │華、唐蘊華、丁○○│
│    │          │            │            │、庚○○、程春正、│
│    │          │            │            │劉愛玲、齊錫玲、蔡│
│    │          │            │            │炳星、劉亞民、王宗│
│    │          │            │            │義、曹秉謙、楊文芬│
│    │          │            │            │、張月玲、乙○○、│
│    │          │            │            │戊○○、易永恆，共│
│    │          │            │            │計529,000元。     │
├──┼─────┼──────┼──────┼─────────┤
│4   │王宗義    │96年9月1日  │3,650元     │活會會員為徐昌府、│
│    │          │            │            │秦華（2會份）、呂 │
│    │          │            │            │建基（2會份）、劉 │
│    │          │            │            │鼎豪、王華治、唐玫│
│    │          │            │            │華、唐蘊華、丁○○│
│    │          │            │            │、庚○○、程春正、│
│    │          │            │            │劉愛玲、齊錫玲、蔡│
│    │          │            │            │炳星、劉亞民、王宗│
│    │          │            │            │義、曹秉謙、楊文芬│
│    │          │            │            │、張月玲、乙○○、│
│    │          │            │            │戊○○、易永恆，共│
│    │          │            │            │計543,950元。     │
├──┴─────┴──────┴──────┴─────────┤
│會員人數：連會首共計26人。                                      │
│起迄時間：96年5月1日起至98年6月1日止。                          │
│開標日期：每月1日。                                             │
│會員姓名：徐昌府、秦華（2會份）、呂建基（2會份）、劉鼎豪、王華治│
│、唐玫華、唐蘊華、丁○○、己○（虛列的會員）、庚○○、程春正、劉│
│愛玲、沈靖（虛列的會員）、齊錫玲、蔡炳星、劉亞民、王宗義、曹秉謙│
│、楊文芬、張月玲、乙○○、戊○○、易永恆。                      │
└────────────────────────────────┘
附表五
┌──┬─────┬──────┬──────┬─────────┐
│編號│被冒標會員│冒標日期    │標金（新臺幣│向活會會員詐得的會│
│    │          │            │，下同）    │款                │
├──┼─────┼──────┼──────┼─────────┤
│1   │劉鼎豪    │96年6月1日  │4,050元     │活會會員為王宗義、│
│    │          │            │            │劉鼎豪、姬新蘭、齊│
│    │          │            │            │錫玲、楊雅惠、陳麗│
│    │          │            │            │惠、陳聰蘭、高春麗│
│    │          │            │            │、尹碧波、李莉莉、│
│    │          │            │            │陳盺明、徐昌府、陳│
│    │          │            │            │宜華（2會份）、童 │
│    │          │            │            │秀鳳、曾國泰、蔡炳│
│    │          │            │            │星、伍慕伊、應阿清│
│    │          │            │            │、易永恆，共計    │
│    │          │            │            │481,000元。       │
├──┼─────┼──────┼──────┼─────────┤
│2   │王宗義    │96年7月1日  │3,000元     │活會會員為王宗義、│
│    │          │            │            │劉鼎豪、姬新蘭、齊│
│    │          │            │            │錫玲、楊雅惠、陳麗│
│    │          │            │            │惠、陳聰蘭、高春麗│
│    │          │            │            │、尹碧波、李莉莉、│
│    │          │            │            │陳盺明、徐昌府、陳│
│    │          │            │            │宜華（2會份）、童 │
│    │          │            │            │秀鳳、曾國泰、蔡炳│
│    │          │            │            │星、伍慕伊、應阿清│
│    │          │            │            │、易永恆，共計    │
│    │          │            │            │460,000元。       │
├──┼─────┼──────┼──────┼─────────┤
│3   │戊○○    │96年8月1日  │3,850元     │活會會員為王宗義、│
│    │          │            │            │劉鼎豪、姬新蘭、齊│
│    │          │            │            │錫玲、楊雅惠、陳麗│
│    │          │            │            │惠、陳聰蘭、高春麗│
│    │          │            │            │、尹碧波、李莉莉、│
│    │          │            │            │陳盺明、徐昌府、陳│
│    │          │            │            │宜華（2會份）、童 │
│    │          │            │            │秀鳳、曾國泰、蔡炳│
│    │          │            │            │星、伍慕伊、應阿清│
│    │          │            │            │、易永恆，共計    │
│    │          │            │            │477,000元。       │
├──┼─────┼──────┼──────┼─────────┤
│4   │徐昌府    │96年10月1日 │4,500元     │活會會員為劉鼎豪、│
│    │          │            │            │姬新蘭、齊錫玲、楊│
│    │          │            │            │雅惠、丁○○、陳聰│
│    │          │            │            │蘭、高春麗、尹碧波│
│    │          │            │            │、李莉莉、陳盺明、│
│    │          │            │            │徐昌府、陳宜華（2 │
│    │          │            │            │會份）、童秀鳳、曾│
│    │          │            │            │國泰、蔡炳星、伍慕│
│    │          │            │            │伊、應阿清、易永恆│
│    │          │            │            │，共計465,500元。 │
├──┴─────┴──────┴──────┴─────────┤
│會員人數：連會首共計23人。                                      │
│起迄時間：96年5月1日起至98年3月1日止。                          │
│開標日期：每月1日。                                             │
│會員姓名：王宗義、劉鼎豪、姬新蘭、齊錫玲、楊雅惠、丁○○、陳聰蘭│
│、高春麗、尹碧波、李莉莉、陳盺明、徐昌府、陳宜華（2會份）、童秀 │
│鳳、曾國泰、蔡炳星、伍慕伊、應阿清、乙○○（虛列的會員）、戊○○│
│（虛列的會員）、易永恆。                                        │
└────────────────────────────────┘


司法院資訊處製作；財團法人民間司法改革基金會備份。
